臺灣桃園地方法院民事判決
111年度勞訴字第45號
原      告  黃金春  


訴訟代理人  何文雄律師
            謝允正律師
被      告  萬揚通運股份有限公司

法定代理人  葉日興  

上列當事人間請求給付薪資等事件，本院於民國111年9月20日言
詞辯論終結，判決如下：
    主      文
一、被告應給付原告新臺幣2,462,530元及自民國111年1月7日起
    至清償之日止，按年息5%計算之利息。
二、被告應自110年12月1日起至原告復職之日止，按月給付原告
    新臺幣35,700元，暨自各期應給付之翌日起至清償日止，按
    週年利率5%計算之利息。
三、訴訟費用由被告負擔。
四、本判決第一項得假執行，但被告如以新臺幣2,462,530元為
    原告預供擔保，得免為假執行。
五、本判決第二項得假執行，但被告如於各期到期時各以新臺幣
    35,700元為原告預供擔保，得免為假執行。
　　事實及理由
壹、程序方面：
　　訴狀送達後，原告不得將原訴變更或追加他訴。但請求之基
    礎事實同一者、擴張或減縮應受判決事項之聲明者，不在此
    限。民事訴訟法第255條第1項第2款、第3款定有明文。本件
    原告原支付命令狀聲明：㈠被告應給付新台幣（下同）2,489
    ,785元及自支付命令狀繕本送達翌日起至清償之日止，按年
    息5%計算之利息。㈡願供擔保，請准宣告假執行。嗣原告於
    民國111年9月20日本院言詞辯論期日將其聲明變更為：㈠被
    告應給付原告2,462,530元及自支付命令狀繕本送達翌日起
    至清償之日止，按年息5%計算之利息。㈡被告應自110年12月
    1日起至原告復職之日止，按月給付35,700元，及自各期應
    給付之翌日起至清償日止，按週年利率5%計算之利息。㈢願
    供擔保，請准宣告假執行。查原告上開變更，核屬基於同一
    事實而擴張應受判決事項之聲明，與前開說明相符，應予准
    許。
貳、實體方面：　　　　　
一、原告主張：原告於104年2月24日起在被告公司擔任貨運司機
    一職，被告於105年3月3日竟違法終止兩造勞動契約，原告
    不服，提起確認僱傭關係存在訴訟，經臺灣高等法院以107
    年度勞上字第128號民事判決（系爭前案判決），確認兩造
    僱傭關係仍存續。又原告主觀本無去職之意，先於105年3月
    14日勞資爭議調解時即請求回復兩造僱傭關係，再於110年5
    月25日以存證信函通知被告儘速令原告復職，然被告迄今仍
    拒絕原告復職，為此爰依系爭前案判決之意旨，請求被告以
    平均月薪35,700元計算，給付原告105年3月4日起至110年11
    月30日間（共計69個月）之工資，扣除已給付之工資770元
    ，被告應再給付原告2,462,530元（計算式：35,700×69－770
    ＝2,462,530），併請求被告自110年12月1日起至原告復職之
    日止，按月給付原告35,700元，並聲明：如前開變更聲明後
    所示。
二、被告則以：系爭前案判決並不合理，且原告請求金額過高等
    語置辯，並聲明：駁回原告之訴。
三、本件原告主張兩造僱傭關係迄今仍存續乙情，業經系爭前案
    判決肯認在案，有本院105年度勞訴字第109號民事判決、系
    爭前案判決書、判決確定證明書在卷可稽（見支付命令卷第
    4頁至第20頁），且原告已向被告表示願復職之意，有勞資
    關係發展協進會勞資爭議調解紀錄、桃園府前郵局第541號
    存證信函等件為證（見支付命令卷第21頁至第26頁），足認
    原告仍為被告之員工，且有繼續任職之意等情無訛。對此被
    告僅表示不認同系爭前案判決之結果，而不願意原告回任等
    語。
四、得心證之理由：
㈠、按所謂同一事件，指同一當事人就同一訴訟標的法律關係，
    求為相同或相反或可以代用之判決而言。又確定判決所生之
     既判力，為免同一紛爭再燃，以杜當事人就法院據以判斷
    訴 訟標的法律關係之基礎資料，再次要求法院另行確定或
    重新 評價，故對當事人及後訴法院均有拘束力。當事人除
    就確定 之終局判決經裁判之訴訟標的，不得更行起訴（既
    判力之消
    極作用）外，並就關於基準時點之權利狀態，不得以該確定
    判決言詞辯論終結前所提出或得提出而未提出之其他攻擊防
    禦方法，為與該確定判決意旨相反之主張；法院亦不得為與
    該確定判決既判事項相異之認定，此乃既判力所揭「法院應
    以既判事項為基礎處理新訴」及「禁止矛盾」之積極作用，
    觀之民事訴訟法第400條第1項規定之旨趣即明（最高法院11
    0 年度台上字第217號民事判決意旨參照）。是兩造間僱傭
    關係仍存續乙節，已為系爭前案判決既判力效力所及，本院
    自不得另行確定或重新評價。從而，被告主張系爭前案判決
    不公，兩造僱傭關係應已終止云云，自無可取。綜上，本件
    應受系爭前案判決既判力之拘束，應認兩造間僱傭關係迄今
    仍存續。
㈡、按「爭點效」之適用，除理由之判斷具備「於同一當事人間
    」、「非顯然違背法令」及「當事人未提出新訴訟資料足以
    推翻原判斷」等條件外，必須該重要爭點，在前訴訟程序已
    列為足以影響判決結果之主要爭點，經兩造各為充分之舉證
    ，並使當事人為適當而完全之辯論，由法院為實質上之審理
    判斷，始應由當事人就該事實之最終判斷，對與該重要爭點
    有關之他訴訟負結果責任，以符民事訴訟上之誠信原則（最
    高法院111年度台上字第1865號判決意旨參照）。系爭前案
    判決於附表中，業已載明原告於被告主張終止契約前回溯6
    個月之各月薪資金額（見勞專調卷第51頁），並以此計算被
    告應補足給付原告之薪資數額。而被告於本件訴訟中並無提
    出新訴訟資料足以推翻系爭前案確定判決判斷之情形，本件
    自有爭點效之適用，故原告之平均薪資應為35,700元（計算
    式：【42,580元+41,400元+33,180元+36,770元+31,630元+3
    1,008元】÷6），是本件原告之月平均薪資36,094元，本件
    原告僅求被告每月給付35,700元，尚未逾上開月薪金額，是
    原告請求尚屬合理，應予准許。
㈢、按僱用人受領勞務遲延者，受僱人無補服勞務之義務，仍得
    請求報酬，民法第487條本文定有明文。是雇主不法解僱勞
    工，應認其拒絕受領勞工提供勞務之受領勞務遲延。勞工無
    補遭不法解僱期間之服勞務義務，並得依原定勞動契約請求
    該期間之報酬，（最高法院89年度台上字第1405號民事判決
    可資參照）。本件原告經系爭前案判決認定兩造僱傭關係存
    在，已寄發存證信函通知被告其願復職之意，然仍遭被告拒
    絕，依上揭法條說明，原告自得向被告請求給付工資。原告
    請求被告給付每月薪資35,700元，如前所述，另兩造對於被
    告已給付105年3月1日至3日之工資770元一情，均無意見，
    是原告請求被告給付自105年3月起至110年11月30日止之薪
    資，應扣除已領取之770元，故原告請求被告給付2,462,530
    元（計算式：35,700×69－770＝2,462,530），為有理由，應
    予准許。
㈣、末按給付無確定期限者，債務人於債權人得請求給付時，經
    其催告而未為給付，自受催告時起，負遲延責任。其經債權
    人起訴而送達訴狀，或依督促程序送達支付命令，或為其他
    相類之行為者，與催告有同一之效力；遲延之債務，以支付
    金錢為標的者，債權人得請求依法定利率計算之遲延利息；
    應付利息之債務，其利率未經約定，亦無法律可據者，週年
    利率為5%，民法第229條第2項、第233條第1項前段及第203 
    條分別定有明文。查本件支付命令狀繕本於111年1月6日送
    達被告公司，有本院送達證書1紙在卷可稽（見支付命令卷
    第40頁），是原告請求被告給付自111年1月7日起至清償日
    止之法定遲延利息，應予准許。
五、按請求將來給付之訴，以有預為請求之必要者為限，得提起
    之，民事訴訟法第246條定有明文。經查，因被告迄今仍拒
    絕原告提供勞務，原告請求未到期之工資，此雖為將來給付
    之訴，但被告對於已到期之工資迄未給付，顯然有到期不為
    履行之虞，原告自有預為請求之必要，是原告請求自110年1
    2月1日起至復職之日為止，按月給付35,700元等情，亦屬有
    據。
六、綜上所述，原告依勞動法律關係請求被告給付2,462,530元
    及自111年1月7日起至清償之日止，按年息5%計算之利息及
    自110年12月1日起至原告復職之日止，按月給付35,700元，
    暨自各期應給付之翌日起至清償日止，按週年利率5%計算之
    利息均有理由，應予准許。
七、本判決係法院就勞工之請求為被告即雇主敗訴之判決，依勞
    動事件法第44條第1項規定，應依職權宣告假執行，並依同
    條第2項規定，酌定相當擔保金額同時宣告被告預供擔保後
    ，得免為假執行。
八、訴訟費用負擔之依據：民事訴訟法第78條。
中　　華　　民　　國　　111 　年　　10　　月　　7 　　日
                  勞動法庭    法　官　游璧庄
正本係照原本作成。
如對本判決上訴，須於判決送達後二十日內向本院提出上訴狀。
如委任律師提起上訴者，應一併繳納上訴審裁判費。
中　　華　　民　　國　　111 　年　　10　　月　　11　　日
                              書記官  張琬青